【裁判字號】    89,易,629
【裁判日期】    900129
【裁判案由】    竊盜
【裁判全文】
臺灣苗栗地方法院刑事判決                          八十九年度易字第六二九號
    公  訴  人  臺灣苗栗地方法院檢察署檢察官
    被      告  乙○○
右列被告因竊盜案件，經檢察官提起公訴（八十九年度偵字第一五四六號），本院判
決如左：
    主  文
乙○○連續竊盜，累犯，處有期徒刑陸月，如易科罰金，以參佰元折算壹日。
    事  實
一、乙○○前因違反麻醉藥品管理條例案件，經臺灣新竹地方法院判處有期徒刑三月
    ，於民國八十五年七月四日易科罰金執行完畢，不知警惕。意圖為自己不法之所
    有，基於竊盜之概括犯意，先於八十九年三月二十三日十四時許，在苗栗縣頭份
    鎮仁愛里十二鄰仁愛十二之五號，向不知情經營阿發舊貨業之丙○○（另由檢察
    官為不起訴處分確定），借得乙炔及氧氣各一組後，先於八十九年三月二十六日
    上午（起訴書誤為同日二十時許），駕駛車號ＦＤ─五一五五號（起訴書誤為Ｌ
    Ｄ─五一五五號）自用小貨車，至苗栗縣竹南鎮公館里公館仔七六號戊○○經營
    停工中之協信玻璃工業股份有限公司（下稱協信公司），趁該公司之鐵門未上鎖
    之際（無故侵入建築物部分均未據告訴），以前述乙炔、氧氣工具組，燒斷協信
    公司內鐵塊、鐵管之方式，竊得鐵材約八百公斤，隨即賣給丙○○得款約新台幣
    （下同）一千七百餘元；復承前犯意，於同月二十七日上午（起訴書誤為二十七
    日二十三時許），再次前往協信公司，以相同手法，竊得鐵塊、鐵管等約九百公
    斤，同樣賣給丙○○，得款二千餘元，乙○○於同月二十八日凌晨一時許（起訴
    書誤為三十日）第三次進入協信公司時，因被戊○○察覺，倉促逃逸之際，將前
    述乙炔及氧氣工具組遺留該公司內，嗣經戊○○報警循線查獲上情。
二、案經苗栗縣警察局竹南分局報請臺灣苗栗地方法院檢察署檢察官偵查起訴。
    理  由
一、訊據被告乙○○坦承於八十九年三月二十三日十四時許向丙○○借得乙炔等物時
    即準備當作行竊之工具，於同月二十六日上午駕駛ＦＤ─五一五五號自用小貨車
    進入協信公司將廢鐵切割後賣給丙○○約一千七百元，並於同月二十七日晚上（
    即二十八日凌晨）再次進入該公司工廠後發現後面有人且有聽到警察的無線電聲
    音才趕快從後門跑走之事實，核與被害人即協信公司之代表人戊○○所指述、證
    人丙○○及本案查獲之警員己○○、丁○○、甲○○所證述之情節大致相符，並
    有贓物認領保管單一紙、照片七幀在卷可稽，足證被告此部分之自白確與事實相
    符。惟被告矢口否認第二次竊盜之犯行，辯稱只有進入協信公司偷取一次廢鐵，
    ，至賣給丙○○的二次廢鐵中，第一次所賣的是建築廢鐵，是其本身從事建築工
    所撿來的，第二次才是到協信公司的工廠所偷的廢鐵，經查：被告於警訊時業坦
    承曾在協信公司竊取二次廢鐵，並分別向丙○○賣得一千七百元、二千元左右之
    事實，核與證人丙○○於本院審理時所證述被告總共賣我二次，共得三千七百餘
    元，二次應該是八十九年三月二十六日、二十七日才對，且都是快中午的時候過
    來賣給我之情節相符，而被告於本院訊問之初先否認有賣給丙○○二次廢鐵，表
    示只賣丙○○一次總共賣一千七百元，並稱：「三月二十六日早上開車進去該工
    廠，到下午三、四點鐘才把車子開出：：：三月二十七日那天是晚上七、八點有
    開車進去一次又把車開出來，十一點左右又開車進去，我那次是要進去拿裝狗的
    桶子及網子沒有偷東西」（見本院八十九年八月二十一日訊問筆錄），經本院當
    庭命其與證人丙○○對質時始改口稱所賣第一次廢鐵為建築廢鐵，並改稱：「我
    三月二十七日那天晚上（即二十八日凌晨）開車進入工廠是要進去找我的皮包，
    我總共進入該工廠二次，第一次是三月二十六日前二、三天左右，第二次是二十
    七日那天」（見本院九十年一月八日審理筆錄），所辯前後矛盾，顯不足採信，
    參以被告於本院訊問時既表示偷到東西後就將東西載到丙○○的地方去賣，足證
    被告確有於八十九年三月二十七日上午進入協信公司竊取廢鐵後於當日中午賣給
    丙○○之事實無誤，本件事證明確，被告犯行均足堪認定。
二、按「上訴人侵入某公司內，既未著手於客觀上可認為竊盜行為之實行，縱其目的
    係在行竊，仍難論以竊盜未遂之罪。至被害人已就上訴人之侵入行竊依法告訴，
    其無故侵入他人建築部分，雖在告訴範圍之內，亦祇能依刑法第三百零八條第一
    項適用同法第三百零六條第一項處斷」，最高法院二十八年滬上字第八號著有判
    例可資參照，查本件被告於八十九年三月二十七日晚上（即三月二十八日凌晨）
    進入協信公司後為人發現並即跑走，業據被告供承在卷，所為尚難以竊盜未遂罪
  相繩。且協信公司目前停工中，從七十七年停工，守衛員從八十一年撤走，八十
    一年以後均無人看顧，本案係因鄰居告知公司有卡車出入，打電話告訴我們，我
    們才派人晚上在公司埋伏，才抓到被告，亦據協信公司代表人戊○○於警訊及本
    院訊問時陳述無誤，故核被告前揭八十九年三月二十六、二十七日所為，均係犯
    刑法第三百二十條第一項之竊盜罪。其前後二次竊盜犯行，時間緊接，方法類似
    ，觸犯構成要件相同之罪名，顯係基於概括犯意為之，應依連續犯之規定論以一
    罪，並依法加重其刑。查被告有事實欄所載論罪科刑執行情刑，有臺灣苗栗地方
    法院檢察署刑案資料查註紀錄表、臺灣高等法院被告全國前案紀錄表各一份在卷
    可稽，其受有期徒刑之執行完畢後，五年內再犯有期徒刑以上之本罪，為累犯，
    應依法遞加重其刑。爰審酌被告之素行、犯罪之動機、手段及犯後只願坦承部分
    犯行，顯尚未具悔意等情狀，量處如主文所示之刑，並諭知易科罰金之折算標準
    ，以示懲儆。末查，乙炔及氧氣工具組既非被告所有，業如前認定，爰不另為沒
    收之諭知，併此敘明。
據上論結，應依刑事訴訟法第二百九十九條第一項前段，刑法第五十六條、第三百二
十條第一項、第四十七條，罰金罰鍰提高標準條例第一條前段、第二條，判決如主文
。
本案經檢察官陳義忠到庭執行職務
中      華      民      國      九十      年      一      月   二十九   日
                                  臺灣苗栗地方法院刑事第二庭
                                          法  官  黃  建  都
右正本證明與原本無異
如不服本判決，應於判決送達後十日內向本院提出上訴狀（應附繕本），上訴於臺灣
高等法院臺中分院。
                                          書記官  黃  士  益
中      華      民      國      九十      年      一      月    二十九  日
附錄本案論罪科刑法條全文
刑法第三百二十條第一項
意圖為自己或第三人不法之所有，而竊取他人之動產者，為竊盜罪，處五年以下有期
徒刑、拘役或五百元以下罰金。


司法院資訊處製作；財團法人民間司法改革基金會備份。
